【裁判字號】    90,易緝,30
【裁判日期】    900827
【裁判案由】    竊盜
【裁判全文】
臺灣彰化地方法院刑事判決                            九十年度易緝字第三號
    公  訴  人  臺灣彰化地方法院檢察署檢察官
    被      告  丁○○
右列被告因竊盜案件，經檢察官提起公訴 (八十九年度偵字第一０三七號)，本院判
決如左：
    主      文
丁○○帶兇器毀損安全設備竊盜，處有期徒刑柒月。緩刑參年。
    事      實
一、丁○○於民國八十九年一月二十三日晚上，至彰化縣鹿港鎮○○街五十九號乙○○○與戊○○住所找乙○○○未遇，竟意圖為自己不法之所有，於次日即二十四
    日凌晨一時許，趁在乙○○○房間內休息之機會，持乙○○○家中所有客觀上足
    可為兇器使用之菜刀，撬開上開房間內化妝箱之密碼鎖後，竊取乙○○○所有之
    面額新臺幣（下同）五十元硬幣三百二十四枚及紀念紙鈔二張、一百元及十元紙
    鈔各一張、刻有「林柏川」印文之印章一枚、珍珠項鍊一條，與戊○○所有之Ｚ
    000000000號身分證一枚、郵政儲金簿一本，迄同日凌晨三時四十分許
    ，丁○○騎乘向其弟丙○○竊得之ＬＣＧ—三三七號重型機車（竊盜機車部分未
    據告訴），行經彰化縣彰化市○○路、彰新路路口時為警查獲，並扣得上開竊得
    之贓物。
二、案經彰化縣警察局彰化分局報請臺灣彰化地方法院檢察署檢察官偵查起訴。
    理      由
一、訊據被告丁○○固不否認於右揭時地拿如事實欄所示之物品，惟辯稱伊當時喝醉
    了，且伊只有用踹化妝箱，並沒有持菜刀撬開化妝箱之密碼鎖，又伊沒有竊盜
    之意思，因伊與乙○○○曾經同居過，因氣憤乙○○○另結新歡，始故意拿上開
    物品，希望藉此乙○○○能打電話給伊云云。經查，右揭犯罪事實，業據被害人
    乙○○○、戊○○於警訊中及偵查中指訴歷歷，且經證人甲○○即乙○○○之女
    兒於本院審理中結證稱「我有親眼看見被告拿菜刀撬，而且化妝箱的鎖上還有菜
    刀砍痕」等語；再者被告於本院審理中先是供稱「（問：你怎麼打開化妝箱？）
    她沒有鎖」，後又改稱「我當時是用踹化妝箱」等語（見九十年七月二日訊問
    筆錄），衡諸常情，若化妝箱原先沒鎖，被告又何須用踹？又如化妝箱有密碼
    鎖時，又豈是用即可踹開？故被告辯稱伊未拿菜刀撬開化妝箱之密碼鎖云云，
    尚難採信。次查，被告供稱伊時當時已經喝醉，而戊○○於警訊中亦陳稱「被告
    當晚二十二時許到我住的地方找我們，我看他有一點醉，故讓他在乙○○○房間
    內休息」等語，此有警訊筆錄可稽，故被告供稱伊當時有喝酒固可採信。惟查，
    被告於本院審理中供稱：伊後來就在乙○○○之房內休息，到凌晨一點多才醒來
    ，伊後來騎摩托車從鹿港騎到彰化等語（見九十年七月二日訊問筆錄），足見被
    告雖事前曾有喝酒，惟距離案發時已休息二個多小時，再者被告既能拿菜刀撬開
    化妝箱，且尚能騎摩托車從鹿港騎到彰化，又被告亦自承是要氣乙○○○始故意
    拿上開物品，顯見被告當時之意識尚屬清醒，不致於到達對外界事務缺乏知覺理
    會及判斷作用之能力，故被告尚難據此主張免責。再查，被告於本院審理中已自
    承未經被害人之同意即拿上開東西，且若被告只是為了希望藉此乙○○○能打電
    話給伊的話，然查被告當時已經在乙○○○家中，大可等乙○○○回來，又何須
    如此迂迴先拿走被害人之物品再由乙○○○打電話給伊？況且，被告於偵查中亦
    自承：拿那些東西是為了想報復她（乙○○○）等語（見八十九年一月二十四日
    偵訊筆錄），足見被告確有不法所有之意圖。再者，被告若為了氣乙○○○，拿
    一、二件物品即巳足，又何須拿這麼多東西？且又何須針對錢財為之？故被告辯
    稱其無不法所有意圖云云，亦難採信。此外並有贓物認領保管單二紙在卷可憑，
    被告犯行應堪認定。
二、查密碼鎖具有防閑作用，本質上係屬安全設備之一種，被告持客觀上足供兇器使
    用之菜刀破壞密碼鎖後竊盜，核被告所為係犯刑法第三百二十一條第一項第二、
    三款之帶兇器毀損安全設備竊盜罪。公訴意旨漏未斟酌此點，而認被告係犯同
    法第三百二十條第一項之竊盜罪，尚有未洽，惟其基本事實同一，本院自應予審
    理，並變起訴法條。爰審酌乙○○○雖否認與被告有同居關係，然本件案發當時
    ，被告至乙○○○家中，當時乙○○○並未在家，然乙○○○家中之人竟會讓被
    告進入屋中，且讓被告睡乙○○○之房間，足見被告與乙○○○之關係匪淺，而
    被告因氣憤乙○○○另結新歡始犯下此罪，被告犯罪之目的、手段、上開財物事
    後皆已由被害人領回及犯罪後之態度良好等一切情狀，量處如主文所示之刑，以
    資懲戒。又被告前於七十五年間曾因犯詐欺罪，被處有期徒刑八月確定，並於七
    十五年八月四日執行完畢，其於有期徒刑執行完畢後，五年內未曾受有期徒刑以
    上刑之宣告，有台灣高等法院被告全國前案紀錄表足稽，經此教訓，當知警惕而
    無再犯之虞，本院認本件所宣告之刑，以暫不執行為宜，爰依法宣告緩刑參年，
    以啟自新。
據上論斷，應依刑事訴訟法第二百九十九條第一項前段、第三百條，刑法第三百二十
一條第一項第二、三款、第七十四條第二款，判決如主文。
中      華      民      國      九十      年      八    月    二十七    日
                                臺灣彰化地方法院刑事第三庭
                                    法      官  詹  秀  錦
右正本證明與原本無異。
如不服本判決，應於送達後十日內向本院提出上訴狀( 須附繕本 )。
告訴人或被害人對於判決如有不服具備理由請求檢察官上訴者，其上訴期間之計算係
以檢察官收受判決正本之日期為準。
                                    法院書記官  莊  何  江
中      華      民      國      九十      年      八    月    二十八    日
刑法第三百二十一條
犯竊盜罪而有左列情形之一者，處六月以上五年以下有期徒刑：
一、於夜間侵入住宅或有人居住之建築物、船艦或隱匿其內而犯之者。
二、毀越門扇、牆垣或其他安全設備而犯之者。
三、攜帶兇器而犯之者。
四、結夥三人以上而犯之者。
五、乘火災、水災或其他災害之際而犯之者。
六、在車站或埠頭而犯之者。
前項之未遂犯罰之。


司法院資訊處製作；財團法人民間司法改革基金會備份。
